【裁判字號】    97,上訴,537
【裁判日期】    970303
【裁判案由】    公共危險等
【裁判全文】
臺灣高等法院臺中分院刑事判決         97年度上訴字第537號
上  訴  人
即  被  告  甲○○
                    （現另案於臺灣新竹監獄執行）
上列上訴人因公共危險等案件，不服臺灣臺中地方法院97年度訴
字第199號，中華民國97年1月4日第一審判決（起訴案號：臺
灣臺中地方法院檢察署96年度偵字第24693號），提起上訴，本
院判決如下：
    主  文
上訴駁回。
    理  由
一、公訴意旨略以：上訴人即被告甲○○被訴於96年6月7日23時
    15分許，酒後駕駛UN－1991號自小客車，途經高雄縣茄萣鄉
    ○○村○○路與民治路口，為警攔檢測得其呼氣中酒精濃度
    達每公升0.34毫克。竟在酒精測試值上偽造「林文達」之署
    名及指印各1枚；在高雄縣政府警察局舉發違反道路交通管
    理事件通知單上偽造「林文達」署名1枚，而藉以偽造用以
    表示收受上述交通舉發單之私文書，並將存查聯交還予承辦
    警員收執而行使之。另於96年6月24日凌晨2時8分許，至高
    雄縣茄萣鄉○○路239巷2弄9號高雄縣政府警察局湖內分局
    砂崙派出所，點燃以啤酒、葡萄酒瓶內裝柴油、瓶口塞以衛
    生紙而製成之簡易燃物2瓶，朝該派出所門口丟擲，該等酒
    瓶在派出所門前破碎後燃燒，並延燒至其所站立的位置，甲
    ○○即以腳上的運動鞋踏熄自己站立處的火勢，嗣經路人經
    過發現，並經值班員警傅恆貴查覺處理，因認上訴人涉犯刑
    法第217條第1項之偽造署押罪嫌、同法第216條、第210條之
    行使偽造私文書罪、同法第173條第3項、第1項之放火燒燬
    現有人使用之建築物未遂等罪嫌云云。
二、原審法院以：本件上訴人之住所係在苗栗縣大湖鄉新開村新
    開28之18號，其犯罪地係在高雄縣茄萣鄉○○路239巷2弄9
    號之高雄縣政府警察局湖內分局砂崙派出所等地，公訴人以
    上訴人現在臺灣臺中監獄執行中，認其所在地為臺中，而向
    原審法院提起公訴。惟上訴人因違反毒品危害防制條例等案
    件，自96年6月25日起在臺灣新竹監獄執行，96年9月4日起
    曾移往臺灣臺中監獄執行，嗣於同年12月18日移出該監，返
    回臺灣新竹監獄執行迄今，是以該案於96年12月31日繫屬原
    審法院時，上訴人已不在臺灣臺中監獄執行，此有臺灣高等
    法院被告前案紀錄表、臺灣高等法院出入監紀錄表、臺灣高
    等法院在監在押全國紀錄表及個人基本資料查詢結果各1紙
    在卷可稽。足認上訴人於遭起訴時，其所在地並非在原審法
    院轄區內。爰不經言詞辯論，諭知管轄錯誤之判決，並移送
    於有管轄權之臺灣高雄地方法院。
三、查本案上訴人之住居所及犯罪地，均不在原審法院轄區。公
    訴人提起公訴時，上訴人之所在地亦不在原審轄區，原審法
    院諭知本案管轄錯誤，並移送於有管轄權之臺灣高雄地方法
    院，並無違誤。上訴人上訴意旨略以：判決是一項高度說理
    工作，而非國家刑罰權之宣達而已。證物應示被告令其答辯
    。如係文書而被告不解其意義者，應告以要旨。上訴人只開
    一次偵查庭，應給上訴人答辯之機會云云。本件原審法院並
    未就上訴人被訴之犯罪事實為實體審判，上訴人以上開理由
    指摘原審判決不當，其上訴為無理由，應予駁回。
四、據上論斷，應依刑事訴訟法第368條、第372條，判決如主文
    。
中    華    民    國    97    年    3    月    3    日
            刑事第九庭  審判長法  官  陳  筱  珮
                              法  官  康  應  龍
                              法  官  趙  春  碧
上列正本證明與原本無異。
如不服本判決應於收受送達後十日內向本院提出上訴書狀，其未
敘述上訴之理由者並得於提起上訴後十日內向本院補提理由書（
均須按他造當事人之人數附繕本）。
                              書記官  蘇  昭  文
中    華    民    國    97    年    3     月    4     日


司法院資訊處製作；財團法人民間司法改革基金會備份。
